---
title: '2020-05-19'
author: "andy85768"
date: "2020/5/19"
output: html_document
---

```{r}
char1 <- c("Wild","Apple","Donald","May","Avocada") 
factor1 <- factor(char1)
levels(factor1)
```

```{r}
library(stringr)
char2 <- c("蔡英文","習近平","Donald Trump","蔡頭") 
factor2 <- factor(char2)
levels(factor2)

sort(
  str_sub(char2,1,1)
)
sort(
  str_sub(char2,2,2)
)
```

```{r}
Sys.getlocale("LC_COLLATE")
```

```{r}
jsonlite::fromJSON("https://od.cdc.gov.tw/eic/Day_Confirmation_Age_County_Gender_19CoV.json") -> covid19
```

```{r}
# 不可排序類別：性別、縣市、是否境外移入
covid19$縣市 <- 
  factor(covid19$縣市)
covid19$性別 <-
  factor(covid19$性別)
covid19$是否為境外移入 <-
  factor(
    covid19$是否為境外移入
  )
```

```{r}
# 可排序類別資料：年齡層
covid19$年齡層 <-
  factor(
    covid19$年齡層,
    ordered=TRUE
  )
```

```{r}
levels(covid19$縣市)
levels(covid19$性別)
levels(covid19$是否為境外移入)
```

```{r}
covid19$年齡層
levels(covid19$年齡層)
```

```{r}
levels(covid19$性別)
covid19$性別 <- factor(covid19$性別, c("男","女"))
```

```{r}
jsonlite::fromJSON(
  "https://www.dropbox.com/s/jckqryeh5zeat5w/regionPopulation.json?dl=1"
) -> population
unlist(population) -> population
```

```{r}
print(population)
class(population) # 判斷出是named integer vector
names(population) # 元素名稱是台灣各縣市
```

```{r}
levels(covid19$縣市) # 是名稱字串向量

# 由於population元素值有names，可以用`[名稱字串向量]`取出所要的
levels(covid19$縣市) -> levelsInData
population[levelsInData] -> population
```

```{r}
population <- sort(population, decreasing=T)
population
```

```{r}
newLevels <- names(population)
newLevels
```

```{r}
covid19$縣市 <-
  factor(
    covid19$縣市, levels=newLevels
  )

levels(covid19$縣市)
```

```{r}
levels(covid19$年齡層)
```

```{r}
level_names <- levels(covid19$年齡層)
startingAges <- stringr::str_extract(
  level_names,
  "^[0-9]+" # regex：開頭的一串數字
)
```

```{r}
# 要numerical class排的才一定對
startingAges <- as.integer(startingAges)
names(startingAges) <- level_names
```

```{r}
sort(startingAges) -> startingAges
```

```{r}
covid19$年齡層 <-   factor( covid19$年齡層, names(startingAges)  )
levels(covid19$年齡層)
```

```{r}
factor1 <- factor(
  c("A","A","C","A","D","F","D","D")
)
factor1

levels(factor1) <- c("優","佳","尚可","普")

factor1
```

```{r}
levels(factor1)[[1]] <- "Excellent"
levels(factor1)[c(3,4)] <- c("C","D")
factor1
```

```{r}
factor1 <- factor(c("新北市","台北市","台中市","彰化市","基隆市","苗栗縣","苗栗縣"))
factor1
```

```{r}
levels(factor1) <- c("中部","北部","北部","中部","北部","中部")
factor1
```

```{r}
factor1 <- factor(c("0-4歲","5-9歲","10歲以上","0-4歲","5-9歲","5-9歲","10歲以上"))
factor1
```

```{r}
levels(factor1) <- c("0-9歲","10歲以上","0-9歲")
factor1
```

```{r}
covid19$地區 <- covid19$縣市
levels(covid19$地區)
currentLevels <- levels(covid19$地區)

# 整併
north_regex <- "宜蘭縣|基隆市|[台臺]北市|新北市|桃園市|新竹市|新竹縣"
middle_regex <- "苗栗縣|[台臺]中市|彰化縣|南投縣|雲林縣"
south_regex <-
  "嘉義市|嘉義縣|[台臺]南[縣市]|高雄市|屏東縣|澎湖縣"
east_regex <- "花蓮縣|台東縣"

currentLevels <- str_replace(currentLevels, 
            north_regex, "北部")
currentLevels <- str_replace(currentLevels, 
            middle_regex, "中部")
currentLevels <- str_replace(currentLevels, 
            south_regex, "南部")
newLevels <- str_replace(currentLevels, 
            east_regex, "東部")


levels(covid19$地區) <- newLevels
covid19$地區
```

```{r}
levels(covid19$年齡層)

# 創造10歲間距的所有可能
start <- seq(5, 55, by=10) # 由5到55，每個值差10的數值向量
end <- seq(14, 64, by=10)
middleLevels <- 
  rep(
    paste0(start,"-",end), 
    each=2) # 每個新間距要2個
newLevels <- c("4", middleLevels, "65+", "65+")

levels(covid19$年齡層) <- newLevels
covid19$年齡層
```

```{r}
factor2 <- 
  factor(c("好","好","普通","普通", "好"))
levels(factor2)
```

```{r}
factor2[[6]] <- "差"
factor2 # 元素6變NA

levels(factor2)[[6]] <- "差"
factor2[[6]] <- "差"
factor2
```

```{r}
factor2 <- 
  factor(c("好","好","普通","普通", "好"))
levels(factor2)

# 先擴大levels
levels(factor2) <- c(levels(factor2), "差")
levels(factor2)
factor2[[6]] <- "差"
factor2
```

```{r}
# non factor
char1 <- c("小明","小美")
char2 <- c("大雄","技安")
c(char1, char2)

# factor
factor1 <- factor(c("好", "壞", "壞"))
factor2 <- factor(c("壞", "好", "好"))
c(factor1, factor2)
```

```{r}
factor1[4:6] <- factor2
factor1
```

```{r}
forcats::fct_c(factor1, factor2)
```

```{r}
str_replace_all(differentMajors,realEstateRegex,"不動系")
```

```{r}
library(purrr)
```

```{r}
example <- list(
  name=c("小明","小花","小新","美美"),
  height=c(175,166,170,160),
  weight=c(77,NA,60,43),
  birthday=lubridate::ymd(c("1998-03-11","1999-12-22","1995-08-22","2001-10-10")),
  hobby=c("美食 旅遊","旅遊 時尚","3C 美食","音樂 旅遊"),
  residence=c("Taipei","New Taipei","Taichung","Kaohsiung"),
  allowance=factor(c("0-1000","1001-2000","2000+","1001-2000")),
  bloodType=c("A","B","B","O")
)
```

```{r}
pick_小新 <- example$name == "小新"
data_selected <- 
  list(
    name=example$name[pick_小新],
    weight=example$weight[pick_小新],
    height=example$height[pick_小新],
    hobby=example$hobby[pick_小新],
    residence=example$residence[pick_小新],
    allowance=example$allowance[pick_小新],
    bloodType=example$bloodType[pick_小新]
  )
```

```{r}
map(example, ~.x[pick_小新]) -> 
  data_selected 
  
data_selected
```

```{r}
jsonlite::fromJSON("https://www.dropbox.com/s/6252gbdnv9owljm/dance.json?dl=1", simplifyDataFrame = F) -> dance
```

```{r}
# 第一個dance表演名稱
dance[[1]]$title
# 第二個dance表演名稱
dance[[2]]$title
```

```{r}
map(dance, ~.x$title) ->
  list_titles
list_titles

View(list_titles)
```

```{r}
# 記載第一個表演的所有場次訊息
dance[[1]]$showInfo
str(dance[[1]]$showInfo)
# 計算第一個表演有幾個場次
length(dance[[1]]$showInfo)
# 計算第二個表演有幾個場次
length(dance[[2]]$showInfo)
```

```{r}
map(dance,~length(.x$showInfo)) ->
  list_numberOfShows 
  
View(list_numberOfShows)
```

```{r}
str(dance[[4]]$showInfo)
```

```{r}
# 這個表演第1個場次的訊息
dance[[4]]$showInfo[[1]]$time
# 這個表演第2個場次的訊息
dance[[4]]$showInfo[[2]]$time
```

```{r}
map(dance[[4]]$showInfo, ~ .x$time) ->
list_showTimes_dance4
list_showTimes_dance4
```

```{r}
map(dance[[8]]$showInfo,~.x$time) -> time_8
map(dance[[8]]$showInfo,~.x$location) ->location_8
c(time_8,location_8) 
```
``````````````````````````````
````````````````````````````````````````
############################################################
ch5
##############################################################
```{r}
threeHeigths <- c(Gary=178, John=182, Cam=175)
```

```{r}
# 先排序由大到小，
sort(threeHeigths, decreasing=T) -> sorted_heights

# 把排好的人名取出
names(sorted_heights) -> sorted_persons

# 接著取出第一個位置的人名
sorted_persons[[1]] -> highestPerson
```

```{r}
names(sort(threeHeigths, decreasing = T))[[1]] -> highestPerson
```

```{r}
library(magrittr)
```

```{r}
sort(threeHeigths, decreasing=T) %>% 
names(.) %>%
.[[1]] -> highestPerson
```

```{r}
# 由cities創出每個元素對應的北部、東部、中部region factor
cities <- factor(c("台北","花蓮","台東","台中"))
levels(cities)
```

```{r}
region <- cities
```


```{r}
# 以下為一連串的pipe operation
levels(region) -> currentLevels
str_replace(currentLevels,"台北","北部") -> currentLevels1
str_replace(currentLevels1,"花蓮|台東","東部") -> currentLevels2
str_replace(currentLevels2,"台中","中部") -> regionLevels
regionLevels -> levels(region)
```

```{r}
levels(region) %>% 
  str_replace(.,"台北","北部") %>%
  str_replace(.,"花蓮|台東","東部") %>%
  str_replace(.,"台中","中部") %>%
 .-> levels(region)
```

```{r}
num <- c(2,97,22,15,7)

# 選出大於50的數字
(num > 50) -> pick_big
num[pick_big]
```

```{r}
(num > 50) %>%
  num[.]
```

```{r}
threeHeigths %>%
  .sort(., decreasing=T) %>%
  names(.) %>%
  .[[1]] -> highestPerson
```

```{r}
levels(region) %>%
  str_replace(.,"台北","北部") %>%
  str_replace(.,"花蓮|台東","東部") %>%
  str_replace(.,"台中","中部") ->
  levels(region)
```

```{r}
levels(region) %>% 
  str_replace("台北","北部") %>%
  str_replace("花蓮|台東","東部") %>%
  str_replace("台中","中部") -> 
  levels(region)
```

```{r}
# 資料
population <- c(`cityA`=500,`cityB`=1500, `cityC`=399)
cities <- c("cityA","cityA","cityB","cityB","cityC")

# 分析步驟
names(sort(population)) -> setLevels
factor(cities, levels = setLevels) -> cities 
```

```{r}
population %>% 
  names(sort(.)) %>%
  factor(cities, levels=.) -> cities
```

```{r}
population %>% names(sort(.))
```

```{r}
population %>%
  sort() %>%
  names() %>%
  factor(cities, levels=.) -> cities
```

```{r}
```


```{r}
dataList <- list(
  num=c(2,97,22,15,7),
  chr=c("2","97","22","15","7")
)
```

```{r}
map(dataList, is.numeric) -> results
unlist(results) -> pick_numeric

dataList[pick_numeric] -> num_element
(num_element[[1]] > 50) -> pick_big
num_element[[1]][pick_big] -> bigNumber
```

```{r}
map(dataList, is.numeric) %>%
unlist(.) %>%

dataList[.] %>%
{(.[[1]] > 50)} %>%
num_element[[1]][.] -> bigNumber
```


```{r}
# p=1.2的需求量
p=1.2
qd <- 10-5*p # 小心是5*p, 不能寫5p
# p=1.3的需求量
p=1.3
qd <- 10-5*p
# p=1.4的需求量
p=1.4
qd <- 10-5*p
```

```{r}
demand <- # 創造一個物件叫demand
  function(p){ # 定義這個物件為函數
    q_d <- 10-5*p # 小心是5*p, 不能寫5p
  }
```

```{r}
p
qd
demand
```

```{r}
# p=1.2的需求量
demand(1.2) 
# p=1.3的需求量
demand(1.3)
# p=1.4的需求量
demand(1.4)
```

```{r}
demand_return <- 
  function(p){
    q_d <- 10-5*p
    return(q_d)
  }
# 印在螢幕，但Global Environment並不會有q_d
demand_return(1.2)
```

```{r}
.Last.value
```

```{r}
# 要長久存在Global Environment要指定物件名稱（不要求與q_d同名）
demand_return(1.2) -> q_d1.2
```

```{r}
demand_return(1.2) # 相當於
4
```

```{r}
demand_return(1.2) -> q_d1.2 # 相當於
4 -> q_d1.2
```

```{r}
q_d <- 5
demand_return(p=1.2) -> q_d

print(q_d)
```

```{r}
library(lubridate)
dateInput <- today()
locationInput <- "新北市"
```

```{r}
askSilly_weather <- function(locationInput,dateInput){
  jsonlite::fromJSON("https://opendata.cwb.gov.tw/fileapi/v1/opendataapi/F-C0032-001?Authorization=rdec-key-123-45678-011121314&format=JSON") ->
  weather_next36hours
  
  (weather_next36hours$cwbopendata$dataset$location$locationName == locationInput) -> pick_location
  
  weather_next36hours$cwbopendata$dataset$location$weatherElement[pick_location][[1]] -> weatherAtLocation
  (weatherAtLocation$elementName=="MaxT") ->
    pick_MaxT
  (weatherAtLocation$elementName=="MinT") ->
    pick_MinT
  weatherAtLocation$time[pick_MaxT][[1]]$parameter$parameterName[[1]] -> maxT
  weatherAtLocation$time[pick_MinT][[1]]$parameter$parameterName[[1]] -> minT
  
  glue::glue("{locationInput} {dateInput} 氣溫，最高{maxT}度，最低{minT}度。")}
```

```{r}
askSilly_weather("臺中市",today())
askSilly_weather("花蓮縣",today())
```

```{r}
what_time_it_is("Europe/Paris")
```

```{r}
class(demand_return)
```

```{r}
# 查詢函數formals arguments要求
formals(askSilly_weather)
```

```{r}
# 查詢函數主體
body(askSilly_weather)
```

```{r}
learning_topics <- 
  list(
    subject="函數",
    date=lubridate::ymd("2020-06-03"),
    functionsCreated=list(
      demand=demand_return # 等號右邊是呼叫demand_return的定義值，也就是function(...){...}值定義本身。
    )
  )
```

```{r}
learning_topics$functionsCreated$demand(1.2)
```

```{r}
typeof(demand_return)
```

```{r}
# 查詢函數執行所要求環境
environment(demand_return)
```

```{r}
# 若函數執行需要Global environment已存在某些物件，查詢需要哪些物件
codetools::findGlobals(demand_return)
```

```{r}
intercept <- 10
slope <- -5
myDemand <- function(p){
  q_d <- intercept + slope*p
  return(q_d)
}
```

```{r}
environment(demand_return)
environment(myDemand)
```

```{r}
codetools::findGlobals(demand_return)
codetools::findGlobals(myDemand) 

# myDemand對Global environment的要求多了intercept及slope
```

```{r}
# 移除global environment裡的intercept及slope
rm(intercept, slope)
```

```{r}
demand_return(1.2) # 維持正常運作
```

```{r}
myDemand(1.2) # 無法運作
```

```{r}
intercept <- 10
slope <- -5
myDemand(1.2)
```

```{r}
slope <- -1
myDemand(1.2)
```

```{r}
intercept <- 5
slope <- -1.2
myDemand(1.2)
```

```{r}
myDemand2 <- function(p, intercept=10, slope=-5){
  q_d <- intercept + slope*p
  return(q_d)
}
```

```{r}
environment(myDemand2)
findGlobals(myDemand2) # 不依靠global env裡的intercept/slope
```

```{r}
myDemand2(1.2)
myDemand2(1.2, slope=-1)
myDemand2(1.2, intercept=5, slope=-1.2)
```



```{r}
if(condition){
  Body for TRUE
  }
```

```{r}
# 先執行此行輸入學號
readline(prompt = "請輸入你的學號") -> studentId 

# 之後才執行以下程式
if(
  str_detect(studentId,'^[43](1[01][0-9]|9[0-9])[0-9]{5}$',negate=T) # condition: 是否輸入學號正確？
) {
  warning("你所輸入的學號不正確")
}
```

```{r}
if(!require(lubridate)){ # condition: 是否「沒安裝lubridate」？
  install.packages("lubridate")
}
lubridate::ymd_hms("2020-07-01 13:00:00 GMT")
```

```{r}
convert_TaiwanDate2WesternDate <- function(twDate){
  library(stringr)
  regex_pattern <-
    "(?<=民國)[0-9]+(?=年)"
  
  # 取出民國年，計算西元年
  year <- 
    str_extract(
      twDate,
      regex_pattern)
  westernYear <- as.integer(year)+1911
  
  # 替換民國xx年的xx成西元年數字
  str_replace(
    twDate,
    regex_pattern,  # 要換掉的文字
    as.character(westernYear) # 要替換的內容
  ) -> twDate_reformat
  
  lubridate::ymd(twDate_reformat) -> westernDate
  return(westernDate)
}

twDate <-  c("民國108年12月5日","民國98年10月5日")
convert_TaiwanDate2WesternDate(twDate)
```

```{r}
convert_TaiwanDate2WesternDate <- function(twDate){
  
  if(!require("stringr")){
    install.packages("stringr")
  }
  if(!require("lubridate")){
    install.packages("lubridate")
  }
  
  library(stringr)
  regex_pattern <-
    "(?<=民國)[0-9]+(?=年)"
  
  # 取出民國年，計算西元年
  year <- 
    str_extract(
      twDate,
      regex_pattern)
  westernYear <- as.integer(year)+1911
  
  # 替換民國xx年的xx成西元年數字
  str_replace(
    twDate,
    regex_pattern,  # 要換掉的文字
    as.character(westernYear) # 要替換的內容
  ) -> twDate_reformat
  
  lubridate::ymd(twDate_reformat) -> westernDate
  return(westernDate)
}
```

```{r}
# 檢視步驟耗時elapse time
system.time(
  jsonlite::fromJSON("https://opendata.cwb.gov.tw/fileapi/v1/opendataapi/F-C0032-001?Authorization=rdec-key-123-45678-011121314&format=JSON") ->
  weather_next36hours
)
```


```{r}
if(!exists("weather_next36hours")){
    jsonlite::fromJSON("https://opendata.cwb.gov.tw/fileapi/v1/opendataapi/F-C0032-001?Authorization=rdec-key-123-45678-011121314&format=JSON") ->
    weather_next36hours
  SOAR::Store(weather_next36hours) # 存在.R_cache environment中
}
```

```{r}
askSilly_weather2 <- function(locationInput,dateInput){
  if(!exists("weather_next36hours")){
      jsonlite::fromJSON("https://opendata.cwb.gov.tw/fileapi/v1/opendataapi/F-C0032-001?Authorization=rdec-key-123-45678-011121314&format=JSON") ->
      weather_next36hours
    SOAR::Store(weather_next36hours) # 存在.R_cache environment中
  }  
  (weather_next36hours$cwbopendata$dataset$location$locationName == locationInput) -> pick_location
  
  weather_next36hours$cwbopendata$dataset$location$weatherElement[pick_location][[1]] -> weatherAtLocation
  (weatherAtLocation$elementName=="MaxT") ->
    pick_MaxT
  (weatherAtLocation$elementName=="MinT") ->
    pick_MinT
  weatherAtLocation$time[pick_MaxT][[1]]$parameter$parameterName[[1]] -> maxT
  weatherAtLocation$time[pick_MinT][[1]]$parameter$parameterName[[1]] -> minT
  
  glue::glue("{locationInput} {dateInput} 氣溫，最高{maxT}度，最低{minT}度。")
}
```

```{r}
system.time(
  askSilly_weather("新北市",today())
)
system.time(
  askSilly_weather("臺北市",today())
)

askSilly_weather("新北市",today())
askSilly_weather("臺北市",today())
```

```{r}
SOAR::Remove(weather_next36hours)
system.time(
  askSilly_weather2("新北市",today())
)
system.time(
  askSilly_weather2("臺北市",today())
)

askSilly_weather2("新北市",today())
askSilly_weather2("臺北市",today())
```

```{r}
if(condition){
  body for TRUE condition
} else {
  body for FALSE condition
}
```

```{r}
# n 為偶數
n <- 54
fvalue <- n/2

# n 為奇數
n <- 33
fvalue <- -(n+1)/2
```

```{r}
(n %% 2)==1 # 表示「奇數」; 或...

as.logical(n %% 2) # 只有0會變F，其他數值都是T
```

```{r}
myFun <- function(n){
  if(as.logical(n %% 2)){
    fvalue <- -(n+1)/2
  } else {
    fvalue <- n/2
  }
  return(fvalue)
}

myFun(54)
myFun(33)
```

```{r}
jsonlite::fromJSON("https://www.dropbox.com/s/d14j5hp3i5ps657/examSubmissionTimes.json?dl=1") -> examSubmissionTime


head(examSubmissionTime$section)
head(examSubmissionTime$time)
```

```{r}
i<-1
student_i_section <- examSubmissionTime$section[[i]]
student_i_time <- examSubmissionTime$time[[i]]

deadline <- lubridate::ymd_hms("2020-05-27 15:00:00", tz="Asia/Taipei") # 

howEarly <- deadline - lubridate::ymd_hms(
  student_i_time, tz="Asia/Taipei") 
print(howEarly)
```

```{r}
student_i_section <- examSubmissionTime$section[[i]]
student_i_time <- examSubmissionTime$time[[i]]
```

```{r}
student_i_section=="56"
```

```{r}
i<-1
student_i_section <- examSubmissionTime$section[[i]]
student_i_time <- examSubmissionTime$time[[i]]

if(student_i_section=="56"){
  deadline <- lubridate::ymd_hms("2020-05-27 15:00:00", tz="Asia/Taipei")
} else {
  deadline <- lubridate::ymd_hms("2020-05-27 17:00:00", tz="Asia/Taipei")
}

howEarly <- deadline - lubridate::ymd_hms(student_i_time, tz="Asia/Taipei")
print(howEarly)
```

```{r}
compute_howEarly <- function(student_i_section, student_i_time){
  # student_i_section <- examSubmissionTime$section[[i]]
  # student_i_time <- examSubmissionTime$time[[i]]
  
  if(student_i_section=="56"){
    deadline <- lubridate::ymd_hms("2020-05-27 15:00:00", tz="Asia/Taipei")
  } else {
    deadline <- lubridate::ymd_hms("2020-05-27 17:00:00", tz="Asia/Taipei")
  }
  
  howEarly <- deadline - lubridate::ymd_hms(student_i_time, tz="Asia/Taipei")
  # print(howEarly)
  
  return(howEarly)
}
```

```{r}
compute_howEarly(examSubmissionTime$section[[1]],examSubmissionTime$time[[1]])
compute_howEarly(examSubmissionTime$section[[2]],examSubmissionTime$time[[2]])
compute_howEarly(examSubmissionTime$section[[3]],examSubmissionTime$time[[3]])
```

```{r}
studentSequence <- 1:length(examSubmissionTime$section)
library(purrr)
map(studentSequence,
    ~compute_howEarly(
      examSubmissionTime$section[[.x]],
      examSubmissionTime$time[[.x]])
    ) -> list_howEarly
```

```{r}
library(magrittr)
list_howEarly %>%
  unlist() -> examSubmissionTime$howEarly

pick_56 <- examSubmissionTime$section=="56"
mean(examSubmissionTime$howEarly[pick_56])
median(examSubmissionTime$howEarly[pick_56])

pick_78 <- examSubmissionTime$section=="78"
mean(examSubmissionTime$howEarly[pick_78])
median(examSubmissionTime$howEarly[pick_78])
```


```{r}
if(condition A){
  body for A 
} else if(condition B){
  body for B
} else if(condition C){
  body for C
} else {
  body for none of the above
}
```


```{r}
readline("請輸入你的成績（整數）： ") -> grade # 單獨執行

```


```{r}
if(grade >=90){
  print("優")
} else if(grade>=80 & grade<=89){
  print("良")
} else if(grade>=70 & grade<=79){
  print("尚可")
} else {
  print("待加強")
}
```

```{r}
grade <- 80
if(grade >=90){
  print("優")
} else if(grade>=75 & grade<=89){
  print("良")
} else if(grade>=70 & grade<=85){
  print("尚可")
} else {
  print("待加強")
}
```

```{r}
grade <- 80
if(grade >=90){
  print("優")
} else if(grade>=70 & grade<=85){
  print("尚可")
} else if(grade>=75 & grade<=89){
  print("良")
} else {
  print("待加強")
}
```


switch


```{r}
library(lubridate)
library(stringr)
library(purrr)
library(magrittr)
```

```{r}
n<- 540

conditionExpression_outcome=
  ifelse(n %% 2==0, "even", "odd") 

switch(
  conditionExpression_outcome,
  "even"={fvalue <- n/2}, # 偶數
  "odd"=fvalue <- -(n+1)/2, # 奇數；只有一行指令可省略{}
  warning("n要整數喔")  
)

print(fvalue)
```

```{r}
grades <- c(52, 77, 59, 88, 90)

ifelse(grades >= 60, "及格", "不及格")
```


```{r}
result <- 
  {
    x <- 2
    y <- 3
    x**y+15
  }
print(result)
```

```{r}
result2 <-
  {
    x <- 5
    y <- 3
    if(x< 3){
      warning("x值太小")
    } else {
      x**y+15
    }
  }
print(result2)
```

```{r}
myFun <- function(x,y){
  return(x**y+15)
}

# 等同於
myFun2 <- function(x,y){
  x**y+15
}

myFun(5,3) -> outcome
myFun2(5,3) -> outcome2
print(outcome)
print(outcome2)
```

```{r}
a <- c(1,2,3)
cut(a, c(1,2,3))
```

```{r}
grade <- sample(1:100, 10, replace=T)

grade %>%
  cut(c(-1,69,79,89,100)) -> grade

levels(grade)

switch(
  as.character(grade[[1]]),
  "(-1,69]"={
    print("-_-")
    "F"},
  "(69,79]"={
    print("棒")
    "C"
    },
  "(79,89]"={
    print("好棒")
    "B"
    },
  "(89,100]"={
    print("好棒棒")
    "A"
    }
) -> letterGrade # 有回存時要螢幕印出的訊息一定要加print
```


```{r}
nowtime <- glue::glue("{today()} 18:00:00") %>% ymd_hms(tz="Asia/Taipei")

library(lubridate)
library(glue)

# 建立可當cutpoints的一天時間點
cutpoints <-
  c(
    glue("{today()} 06:00:00"),
    glue("{today()} 09:00:00"),
    glue("{today()} 17:00:00"),
    glue("{today()} 19:00:00"),
    glue("{today()} 23:30:00"),
    glue("{today()+days(1)} 01:00:00")
  )
cutpoints %>%
  ymd_hms(tz="Asia/Taipei") -> cutpoints

## 將nowtime轉成它對應的時段是"morning", "evening", 或其他。
cut(nowtime, cutpoints) -> nowtime
levels(nowtime)[c(1,3,5)] <-
  c("morning","evening","jazz time")

## 使用switch決定要做什麼事
switch(
  as.character(nowtime),
  "morning"={
    print("要不要來閱讀點國際時事？")
    browseURL("https://economist.com")
  },
  "evening"={
    print("需不需要點餐呢？")
    browseURL("https://www.foodpanda.com.tw/")
  },
  "jazz time"={
    print("放鬆聽點Jazz。")
    browseURL("https://open.spotify.com/playlist/37i9dQZF1DXbITWG1ZJKYt")
  },
  {
    print("機器人要休息，饒了我吧～～")
  }
)
```

```{r}
whatNeedToDo_butler_mom <- function(nowtime=now()){
  library(lubridate)
  library(glue)

  cutpoints <-
    c(
      glue("{today()} 06:00:00"),
      glue("{today()} 09:00:00"),
      glue("{today()} 17:00:00"),
      glue("{today()} 19:00:00"),
      glue("{today()} 23:30:00"),
      glue("{today()+days(1)} 01:00:00")
    )
  cutpoints %>%
    ymd_hms(tz="Asia/Taipei") -> cutpoints
  
  cut(nowtime, cutpoints) -> nowtime
  levels(nowtime)[c(1,3,5)] <-
    c("morning","evening","jazz time")
  
  switch(
    as.character(nowtime),
    "morning"={
      print("要不要來閱讀點國際時事？")
      browseURL("https://economist.com")
    },
    "evening"={
      print("需不需要點餐呢？")
      browseURL("https://www.foodpanda.com.tw/")
    },
    "jazz time"={
      print("放鬆聽點Jazz。")
      browseURL("https://open.spotify.com/playlist/37i9dQZF1DXbITWG1ZJKYt")
    },
    {
      print("機器人要休息，饒了我吧～～")
    }
  )
}

ymd_hms(glue::glue("{today()} 08:00:00"),tz="Asia/Taipei") %>%
  whatNeedToDo_butler_mom()

ymd_hms(glue::glue("{today()} 14:00:00"),tz="Asia/Taipei") %>%
  whatNeedToDo_butler_mom()

ymd_hms(glue::glue("{today()} 18:00:00"),tz="Asia/Taipei") %>%
  whatNeedToDo_butler_mom()

ymd_hms(glue::glue("{today()+days(1)} 00:20:00"),tz="Asia/Taipei") %>%
  whatNeedToDo_butler_mom()
```

```{r}
myAnswer <- c(2,3,6)
correctAnswer <- c(2,3,5)

if(myAnswer == correctAnswer){ # 只取用第一個T/F
  print("你答對了")
}
```

```{r}
Sys.setenv("_R_CHECK_LENGTH_1_CONDITION_" = "true")
```

```{r}
myAnswer <- c(2,3,6)
correctAnswer <- c(2,3,5)

if(all(myAnswer == correctAnswer)){ # 要全TRUE
  print("你答對了")
}
```

```{r}
if(any(myAnswer == correctAnswer)){ # 只要有一個TRUE
  print("裡頭有數字是對的")
}
```


```{r}
myAnswer <- c(1,2,3)
correctAnswer <- factor(c(1,2,3))

if(is.factor(myAnswer) && all(myAnswer==correctAnswer)){
  print("答對了")
  10
} else {
  print("答錯了")
  0
}-> myGrade
myGrade
```

```{r}
if(is.factor(myAnswer) & all(myAnswer==correctAnswer)){
  print("答對了")
  10
} else {
  print("答錯了")
  0
}-> myGrade
myGrade
```

```{r}
myAge <- 40
myChildrenNumber <- 5

if(myAge >=65 | myChildrenNumber >3){
  "符合申請資格"
} else {
  warning("不符合申請資格")
}

if(myAge >=65 ||  myChildrenNumber >3){
  "符合申請資格"
} else {
  warning("不符合申請資格")
}
```

```{r}
myAge <- 67
myChildrenNumber <- 5

if(myAge >=65 | myChildrenNumber >3){
  "符合申請資格"
} else {
  warning("不符合申請資格")
}

if(myAge >=65 ||  myChildrenNumber >3){
  "符合申請資格"
} else {
  warning("不符合申請資格")
}

```

```{r}
x <- c(2,5,10,-21,3,8)
ifelse(x %% 2==0, "even", "odd")
```

```{r}
y <- sample(40:100,20, replace=T)
dplyr::case_when(
  y < 60 ~ "F",
  60<=y & y < 70 ~"D",
  70<=y & y < 80 ~"C",
  80<=y & y < 90 ~"B",
  90<=y ~ "A"
)
```

```{r}
sampleData <- list(
  list("男", 45), list("女", 32), list("男",50), list("男",33), list("女", 21)
)
```

```{r}
# 前三筆性別
sampleData[[1]][[1]]
sampleData[[2]][[1]]
sampleData[[3]][[1]]
```

```{r}
# 串接寫法(I): external dispatch
sampleData[[1]] %>% {.[[1]]} 
sampleData[[2]] %>% {.[[1]]}
sampleData[[3]] %>% {.[[1]]}

map(sampleData, ~{.x[[1]]})

# 串接寫法(II): internal dispatch
1 %>% {sampleData[[.]][[1]]}  
2 %>% {sampleData[[.]][[1]]}  
3 %>% {sampleData[[.]][[1]]}

map(1:5, ~{sampleData[[.x]][[1]]})
# map在單維度遞迴時，.x也可以只寫.
map(1:5, ~{sampleData[[.]][[1]]})
```



```{r}
eggs <- rep("雞蛋x1", 8)

fryEgg <- function(egg){
  str_replace(egg, "雞蛋", "荷包蛋")
}

# external dispatch
eggs[[1]] %>% fryEgg(.)
eggs[[2]] %>% fryEgg(.)
eggs[[3]] %>% fryEgg(.)

map(eggs, ~fryEgg(.x)) -> friedEggs1

# internal dispatch
1 %>% {fryEgg(eggs[[.]])}
2 %>% {fryEgg(eggs[[.]])}
3 %>% {fryEgg(eggs[[.]])}

map(1:8, ~{fryEgg(eggs[[.]])}) -> friedEggs2
```

```{r}
grade <- c(45, 74, NA)

i<-3

grade_i <- grade[[i]]
if(!is.na(grade_i)){
  if(grade_i >= 60){
    "P"
  } else if(grade_i < 60 ) {
    "F"
  }
} else {
  "缺考"
}
```


```{r}
pass_or_fail <- function(grade_i){
  if(!is.na(grade_i)){
    if(grade_i >= 60){
      "P"
    } else if(grade_i < 60 ) {
      "F"
    }
  } else {
    "缺考"
  }
}

pass_or_fail(grade[[1]])
pass_or_fail(grade[[2]])
pass_or_fail(grade[[3]])

# 可否直接input整個grade vector
warning("不是vectorised function")
#pass_or_fail(grade)
map(1:3,~{pass_or_fail(grade[[.x]])})
```


```{r}
grade[[1]] %>% {pass_or_fail(.)}
grade[[2]] %>% {pass_or_fail(.)}
grade[[3]] %>% {pass_or_fail(.)}

map(grade, ~{pass_or_fail(.)}) # map to list

map_chr(grade, ~{pass_or_fail(.)}) # map to atom. vectof of class character

map_pass_fail <- function(grade){
  map_chr(grade, ~{pass_or_fail(.)})
}
```



```{r}
map_pass_fail(grade)
```

```{r}
eggs <- rep("雞蛋x1",10)
ham <- rep("火腿x1", 10)
toast <- rep("土司2片",10)

toast_withEggHam <- function(toast=NULL, egg=NULL, ham=NULL){
  if(is.null(toast) || !str_detect(toast, "土司")){stop("少了土司")}
  if(is.null(egg) || !str_detect(egg, "蛋")){stop("少了蛋")}
  if(is.null(ham) || !str_detect(ham, "火腿")){stop("少了火腿")}
  "火腿蛋三明治"
}

# 土司、火腿、蛋 第一份出列
1 %>% {toast_withEggHam(toast=toast[[.]], egg=eggs[[.]], ham=ham[[.]])}
# 土司、火腿、蛋 第二份出列
2 %>% {toast_withEggHam(toast=toast[[.]], egg=eggs[[.]], ham=ham[[.]])}
# 土司、火腿、蛋 第三份出列
3 %>% {toast_withEggHam(toast=toast[[.]], egg=eggs[[.]], ham=ham[[.]])}


map(1:10,
    ~toast_withEggHam(toast=toast[[.x]], egg=eggs[[.x]], ham=ham[[.x]]))
```


```{r}
jsonlite::fromJSON("https://www.dropbox.com/s/7myzzdnoor21hye/courseStructure2.json?dl=1") -> courseStructure
```

```{r}
entranceYear <- 100
major <- "經濟系"
allGrades <- paste0(major, 1:4)
academicYears <- entranceYear+0:3

# 100學年 1年級
acadYear_i <- academicYears[[1]]
grade_i <- allGrades[[1]]
pick <-
  (courseStructure$學年==acadYear_i 
    &
    str_detect(courseStructure$應修系級, grade_i))
unique(courseStructure$科目名稱[pick])

# 101學年 2年級
acadYear_i <- academicYears[[2]]
grade_i <- allGrades[[2]]
pick <-
  (courseStructure$學年==acadYear_i 
    &
    str_detect(courseStructure$應修系級, grade_i))
unique(courseStructure$科目名稱[pick])

# 102學年 3年級
acadYear_i <- academicYears[[3]]
grade_i <- allGrades[[3]]
pick <-
  (courseStructure$學年==acadYear_i 
    &
    str_detect(courseStructure$應修系級, grade_i))
unique(courseStructure$科目名稱[pick])

# 103學年 4年級
acadYear_i <- academicYears[[4]]
grade_i <- allGrades[[4]]
pick <-
  (courseStructure$學年==acadYear_i 
    &
    str_detect(courseStructure$應修系級, grade_i))
unique(courseStructure$科目名稱[pick])
```

```{r}
pick <-
  (courseStructure$學年==acadYear_i 
    &
    str_detect(courseStructure$應修系級, grade_i))
unique(courseStructure$科目名稱[pick])
```



```{r}
# 100學年 1年級
get_courses(academicYears[[1]], allGrades[[1]], courseStructure)

# 101學年 2年級
get_courses(academicYears[[2]], allGrades[[2]], courseStructure)

# 102學年 3年級
get_courses(academicYears[[3]], allGrades[[3]], courseStructure)

# 103學年 4年級
get_courses(academicYears[[4]], allGrades[[4]], courseStructure)
```


```{r}
get_courses <- function(acadYear_i, grade_i, courseStructure){
  pick <-
  (courseStructure$學年==acadYear_i 
    &
    str_detect(courseStructure$應修系級, grade_i))
  
  return(
    unique(courseStructure$科目名稱[pick])
  )
}
```


```{r}
# 100學年 1年級
acadYear_i <- academicYears[[1]]
grade_i <- allGrades[[1]]
get_courses(acadYear_i, grade_i, courseStructure)

# 101學年 2年級
acadYear_i <- academicYears[[2]]
grade_i <- allGrades[[2]]
get_courses(acadYear_i, grade_i, courseStructure)

# 102學年 3年級
acadYear_i <- academicYears[[3]]
grade_i <- allGrades[[3]]
get_courses(acadYear_i, grade_i, courseStructure)

# 103學年 4年級
acadYear_i <- academicYears[[4]]
grade_i <- allGrades[[4]]
get_courses(acadYear_i, grade_i, courseStructure)
```


```{r}
# 100學年 1年級
get_courses(academicYears[[1]], allGrades[[1]], courseStructure)

# 101學年 2年級
get_courses(academicYears[[2]], allGrades[[2]], courseStructure)

# 102學年 3年級
get_courses(academicYears[[3]], allGrades[[3]], courseStructure)

# 103學年 4年級
get_courses(academicYears[[4]], allGrades[[4]], courseStructure)
```


```{r}
1 %>% 
  {get_courses(academicYears[[.]], allGrades[[.]], courseStructure)}
2 %>% 
  {get_courses(academicYears[[.]], allGrades[[.]], courseStructure)}
3 %>% 
  {get_courses(academicYears[[.]], allGrades[[.]], courseStructure)}
4 %>% 
  {get_courses(academicYears[[.]], allGrades[[.]], courseStructure)}
```

```{r}
1:4 %>%
  map(~{get_courses(academicYears[[.]], allGrades[[.]], courseStructure)})
```


```{r}
output <- vector("{type}", length={len})
for(.x in {sequence}){
  {body}
}
```

```{r}
### 前置作業
entranceYear <- 100
major <- "經濟系"
allGrades <- paste0(major, 1:4)
academicYears <- entranceYear+0:3

jsonlite::fromJSON("https://www.dropbox.com/s/7myzzdnoor21hye/courseStructure2.json?dl=1") -> courseStructure

get_courses <- function(acadYear_i, grade_i, courseStructure){
  pick <-
  (courseStructure$學年==acadYear_i 
    &
    str_detect(courseStructure$應修系級, grade_i))
  
  return(
    unique(courseStructure$科目名稱[pick])
  )
}
```


```{r}
# 前置作業，接map iteration
map(1:4, 
    ~{
      get_courses(academicYears[[.x]], 
              allGrades[[.x]], 
              courseStructure)})
```

```{r}
# 前置作業，接for iteration
output <- vector("list", length=4)
for(.x in 1:4){
  get_courses(academicYears[[.x]], 
                allGrades[[.x]], 
                courseStructure) -> output[[.x]]
}
```


```{r}
eggs <- rep("雞蛋x1",10)
ham <- rep("火腿x1", 10)
toast <- rep("土司2片",10)

toast_withEggHam <- function(toast=NULL, egg=NULL, ham=NULL){
  if(is.null(toast) || !str_detect(toast, "土司")){stop("少了土司")}
  if(is.null(egg) || !str_detect(egg, "蛋")){stop("少了蛋")}
  if(is.null(ham) || !str_detect(ham, "火腿")){stop("少了火腿")}
  "火腿蛋三明治"
}
```


```{r}
map(1:10,
    ~toast_withEggHam(toast=toast[[.x]], egg=eggs[[.x]], ham=ham[[.x]]))
```


```{r}
output <- vector("character", 10)
for(.x in 1:10){
  toast_withEggHam(toast=toast[[.x]], egg=eggs[[.x]], ham=ham[[.x]]) -> output[[.x]]
}
```



```{r}
a <- sample(1:100, 10, replace=T)
print(a)
```

```{r}
sum <- 0
for(.x in 1:10){
  sum <- sum+a[[.x]]
}

print(sum)
```

```{r}
output <- c()
for(.x in 1:10){
  new <- sample(0:100,1)
  if(new %% 3==0){
    output <- c(output, new)
  }
}

print(output)
```


```{r}
list(
  list("student A", c(2,3,4,5)),
  list("student B", NA), # 沒交作業
  list("student C", factor(c(2,3,4,5))),
  list("student D", factor(c(2,3,5)))
) -> collectionHWs

correctAns <- factor(c(2,3,4,5))

output <- vector("integer",length(collectionHWs))
nameVector <- vector("character", length(collectionHWs))
for(.x in seq_along(collectionHWs)){
  nameVector[[.x]] <- collectionHWs[[.x]][[1]]
  studentAns <- collectionHWs[[.x]][[2]] 
  if(is.na(studentAns)){
    output[[.x]] <- 0
    next
  } 
  
  # 改題部份
  if(identical(studentAns, correctAns)){
    output[[.x]] <- 10
  } else if (class(studentAns)!=class(correctAns) && identical(as.character(studentAns),as.character(correctAns))) {
    output[[.x]] <- 5
  } else {
    output[[.x]] <- 0
  }
}
names(output) <- nameVector

print(output)
```


```{r}
sum <- 0
for(i in 1:10){
  newToss <- sample(c("正","反"), 1, replace=T)
  if(newToss == "正"){
    sum <- sum+1
  }
  print(glue::glue("已擲{i}次得到{sum}次正面"))
}
```

```{r}
sum <- 0
for(i in 1:100){
  newToss <- sample(c("正","反"), 1, replace=T)
  if(newToss == "正"){
    sum <- sum+1
  }
  print(glue::glue("已擲{i}次得到{sum}次正面"))
  if(sum==5){
    break
  }
}
```

```{r}
while(continueCondition){
  body
}
```

```{r}
sum <- 0
count <- 0 # 計數器
while(sum<5){
  count <- count+1 # 計數器+1
  newToss <- sample(c("正","反"), 1, replace=T)
  if(newToss == "正"){
    sum <- sum+1
  }
  print(glue::glue("已擲{count}次得到{sum}次正面"))
}
```

```{r}
count <- 0 # 計數器開始值
max_count <- 500 # 計數上限
while(continueCondition && count <= max_count){ # 增加計數上限條件
  count <- count+1 # 計數器加1
  body
}
```



```{r}
set.seed(1000) # 控制sample抽出的數字sequence固定，通常進行方法比對用

output <- c()
for(.x in 1:10){
  new <- sample(0:100,1)
  if(new %% 3==0){
    output <- c(output, new)
  }
}

print(output)
```

```{r}
set.seed(1000) # 控制sample抽出的數字sequence固定，通常進行方法比對用

count <- 0 # 計數器起始值
output <- c()
while(count <= 10){ # 計數上限條件
  count <- count+1 # 計數器+1
  new <- sample(0:100,1)
  if(new %% 3==0){
    output <- c(output, new)
  }
}

print(output)
```

```{r}
a <- sample(1:100, 10, replace=T)
print(a)

sum <- 0
for(.x in 1:10){ 
  sum <- sum+a[[.x]]
}

print(sum)
```

```{r}
count <- 0 # 計數器起始值
sum <- 0
while(count <= 10){ # 計數上限條件
  count <- count+1 # 計數器+1
  sum <- sum+a[[count]]
}

print(sum)
```

